【裁判字號】    90,易,129
【裁判日期】    900307
【裁判案由】    竊盜等
【裁判全文】
臺灣雲林地方法院刑事判決                            九十年度易字第一二九號
    公  訴  人  臺灣雲林地方法院檢察署檢察官
    被      告  乙○○
    選任辯護人  簡承佑律師
                張智學律師
右列被告因竊盜等案件，經檢察官提起公訴（九十年度偵字第四五六號），本院判決
如左：
    主  文
乙○○竊盜，處罰金參仟元，如易服勞役，以參佰元折算壹日。
被訴侵入住居罪部分不受理。
    事  實
一、乙○○前於民國八十四年七月十八日，因竊盜罪經法院判處罰金一千元確定，並
    於八十四年八月二十二日繳清罰金執行完畢（未構成累犯）。詎乙○○復意圖為
    自己不法之所有，於九十年一月十八日晚上八時十五分許，進入位於雲林縣斗六
    市鎮○路九十四號之「全家福」鞋品量販店，趁該店之看顧店員丙○○不注意時
    ，以將該店所有之皮鞋穿在其雙腳上，一邊講行動電話，一邊走出店門外之方式
    ，竊取該皮鞋一雙（價值新臺幣一千六百九十元），而於走出店門外得手後，為
    丙○○發覺，經丙○○追上前去，要求乙○○結帳時，乙○○旋即拔腿快速逃跑
    ，丙○○乃從後追趕，而乙○○因被從後追趕乃無故侵入甲○○○位於雲林縣斗
    六市○○街二十號之住處（無故侵入住居部分業經撤回告訴）藏匿。嗣經警據報
    趕赴現場而當場逮捕乙○○。
二、案經雲林縣警察局斗六分局報請臺灣雲林地方法院檢察署檢察官偵查起訴。
    理  由
壹、有罪部分：
一、訊據被告乙○○固坦承有於右揭時、地穿著「全家福」之店內皮鞋一雙離開該店
    ，並跑離該店，而藏匿於甲○○○住處等事實，惟矢口否認有何竊盜犯行，辯稱
    ：當時伊在試穿鞋子，突然接到妻子的電話，因店內音樂太大聲，即走出店外聽
    電話，隨即聽見丙○○在門口高喊「抓賊！抓賊！」，又回頭看見好像有客人要
    追伊，伊擔心會被當成小偷，就開始逃跑，並無竊取該皮鞋之意思，且因伊非常
    健忘，才一時疏忽云云。然查，右揭事實業據被害人丙○○指訴甚詳，且被告當
    時已穿著該皮鞋於腳上，從商家立場觀之，表示被告已挑選好該皮鞋，並欲購買
    之，商家自無拒絕該生意上門之可能，是若被告未拔腿逃跑，被害人丙○○當不
    致於高喊「抓賊！」一語，況被害人丙○○亦證稱係見被告逃跑，才高喊「抓賊
    ！」，足見被告辯稱聽見丙○○高喊「抓賊！」才逃跑，並不足採信。又被告自
    承於逃跑前有低頭看見其腳上所穿之皮鞋為該店內之鞋子，依一般常情，只需對
    該商家表示願結帳購買該皮鞋，即足以化解該誤會，被告年近四十歲，社會經驗
    豐富，自不可能不知，然被告竟未對該店店員丙○○表示願購買該皮鞋，反而立
    即逃跑，讓人從後追趕，並四處藏匿，被告辯稱其怕會被當成小偷而逃跑，亦與
    常情有違。綜上所陳，被告上開所辯應係事後卸責之詞，洵不足採。被告將該店
    皮鞋穿出店外，係出於竊盜之犯意為之，應堪認定。此外，復有贓物認領保管收
    據一紙在卷可稽。本件事證明確，被告犯行洵堪認定。
二、核被告所為，係犯刑法第三百二十條第一項之普通竊盜罪。爰審酌被告有竊盜前
    科紀錄之素行，不思改過，竟貪小便宜，以上開手段，再犯本件竊盜罪，造成被
    害人之損失，並破壞社會秩序，另參酌被告高職畢業（有警訊筆錄教育程度欄可
    參）之智識程度，事後已將該皮鞋買回，及其犯後猶飾詞矯辯之態度等一切情狀
    ，量處如主文所示之刑，並諭知易服勞役之折算標準，以示懲儆。
貳、不受理部分：
一、按告訴乃論之罪，告訴人於第一審辯論終結前得撤回其告訴，又告訴經撤回者，
    應諭知不受理之判決，刑事訴訟法第二百三十八條第一項、第三百零三條第三款
    定有明文。
二、查本件告訴人甲○○○告訴被告乙○○侵入住居部分，起訴書認被告係觸犯刑法
    第三百零六條第一項之無故侵入住居罪嫌，依同法第三百零八條第一項之規定，
    須告訴乃論。茲據告訴人甲○○○當庭撤回此部分之告訴，並有撤回告訴狀一份
    在卷可憑，依照上開說明，此部分逕為諭知不受理之判決。
據上論斷，應依刑事訴訟法第二百九十九條第一項前段、第三百零三條第三款，刑法
第三百二十條第一項、第四十二條第二項，罰金罰鍰提高標準條例第一條前段、第二
條，判決如主文。
本案經檢察官施添寶到庭執行職務。
中      華      民      國      九十      年      三      月      七    日
                                        臺灣雲林地方法院刑事第一庭
                                            法  官  廖國勝
右正本證明與原本無異。
如不服本判決，應於判決送達後十日內向本院提出上訴狀( 應附繕本 )。
                                            書記官  顏錦清
中      華      民      國      九十      年      三      月      七    日
論罪科刑法條全文：
刑法第三百二十條：
意圖為自己或第三人不法之所有，而竊取他人之動產者，為竊盜罪，處五年以下有期
徒刑、拘役或五百元以下罰金。
意圖為自己或第三人不法之利益，而竊佔他人之不動產者，依前項之規定處斷。
前二項之未遂犯罰之。


司法院資訊處製作；財團法人民間司法改革基金會備份。
